臺灣高等法院刑事裁定
110年度聲字第926號
聲  請  人  臺灣高等檢察署檢察官
受  刑  人  褚銘智



上列聲請人因受刑人數罪併罰有二裁判以上，聲請定其應執行之
刑（110年度執聲字第356號），本院裁定如下：
    主  文
褚銘智犯如附表所示各罪所處之刑，應執行有期徒刑拾肆年捌月
。
    理  由
一、聲請意旨略以：受刑人褚銘智因違反毒品危害防制條例等數
    罪，先後經判決確定如附表，應依刑法第50條第1項第1款、
    第2項、第53條、第51條第5款規定，定其應執行之刑，爰依
    刑事訴訟法第477條第1項聲請裁定等語。
二、按裁判確定前犯數罪者，併合處罰之。但有下列情形之一者
    ，不在此限：一、得易科罰金之罪與不得易科罰金之罪。二
    、得易科罰金之罪與不得易服社會勞動之罪。三、得易服社
    會勞動之罪與不得易科罰金之罪。四、得易服社會勞動之罪
    與不得易服社會勞動之罪。前項但書情形，受刑人請求檢察
    官聲請定應執行刑者，依第51條規定定之；數罪併罰，有二
    裁判以上者，依刑法第51條之規定，定其應執行之刑；又宣
    告多數有期徒刑者，於各刑中之最長期以上，各刑合併之刑
    期以下，定其刑期。但不得逾30年，刑法第50條、第53條及
    第51條第5款分別定有明文。次按刑事訴訟法第370條第2項
    、第3項，已針對第二審上訴案件之定應執行之刑，明定有
    不利益變更禁止原則之適用；而分屬不同案件之數罪併罰，
    倘一裁判宣告數罪之刑，曾經定其執行刑，再與其他裁判宣
    告之刑定其執行刑時，在法理上亦應同受此原則之拘束（最
    高法院103年度第14次刑事庭會議決議意旨參照）。再按數
    罪併罰中之一罪，依刑法規定得易科罰金，若因與不得易科
    罰金之他罪合併處罰結果而不得易科罰金時，原可易科罰金
    部分所處之刑，自亦無庸為易科折算標準之記載（司法院釋
    字第144號解釋意旨參照）。
三、經查：本件受刑人褚銘智因違反毒品危害防制條例等數罪，
    先後經判決確定如附表所示之刑，有上開各罪刑事判決及本
    院被告前案紀錄表各1份在卷可憑。上開各罪均係在附表編
    號1所示之罪判決確定前所犯，其中附表編號1所示之罪係處
    得易科罰金之刑，附表編號2至5之罪係處不得易科罰金之刑
    ，合於刑法第50條第1項但書第1款之情形，依刑法第50條第
    2項規定，須經受刑人請求檢察官聲請定其應執行刑，始得
    依刑法第51條規定定之。本件受刑人業已請求檢察官就附表
    所示之罪，聲請合併定應執行刑，此有臺灣士林地方檢察署
    調查受刑人是否聲請定應執行刑調查表影本1份在卷可稽，
    是本件聲請人聲請定應執行刑，本院審核認為正當。
四、爰參酌附表所示各罪宣告刑總和上限、各刑中最長期、附表
    編號3至5所示之罪曾經臺灣士林地方法院以108年度審訴字
    第314號判處應執行有期徒刑14年，經本院及最高法院駁回
    上訴確定，及編號1、2曾經臺灣士林地方法院以108年度聲
    字第1445號裁定定應執行有期徒刑1年確定。並審酌受刑人
    所犯附表編號1之罪係施用第二級毒品罪、編號2及5之罪係
    施用第二級毒品罪，是戕害自己身體健康，對他人尚未造成
    實質侵害、編號3至4之罪為販賣第一級、第二級毒品罪，均
    為毒品相關犯罪，且上開各罪犯罪時間均在107年3月至107
    年12月間，犯罪時間尚屬密切，暨其所犯之不法內涵及侵害
    法益程度等情，並考量各罪彼此間之關聯性、責任非難重複
    程度較高、數罪所反映受刑人之人格特性、對受刑人施以矯
    正之必要性等，並斟酌本件對全體犯罪應予之整體非難評價
    程度，定如主文所示之應執行刑。又受刑人所犯附表編號1
    所示之罪雖係處得易科罰金之刑，然因與附表編號2至5所示
    之罪判處不得易科罰金之刑合併定其應執行刑，自亦無庸為
    易科罰金折算標準之記載，附此敘明。　　
據上論斷，應依刑事訴訟法第477條第1項，刑法第50條第2項、
第53條、第51條第5款，裁定如主文。
中　　華　　民　　國　　110 　年　　3 　　月　　19　　日
                  刑事第七庭     審判長法 官  孫惠琳
　　　　　　　　　　　　　　　　 　　　法 官  張育彰
　　　　　　　　　　　　　　　　 　　　法 官  王惟琪
以上正本證明與原本無異。
如不服本裁定，應於收受送達後五日內向本院提出抗告狀。
                                      書記官  簡偉閔
中　　華　　民　　國　　110 　年　　3 　　月　　19　　日
附表：
編號  1 2 3 罪名  毒品危害防制條例 毒品危害防制條例 毒品危害防制條例 宣告刑  有期徒刑5月 有期徒刑9月 有期徒刑3年10月(8次) 犯罪日期  107年3月12日 107年3月13日 107年4月17日 至107年5月19日 偵查(自訴) 機關年度案號  士林地檢107年度毒偵緝字第159號 士林地檢107年度毒偵緝字第159號 士林地檢108年度毒偵字第19號、108年度偵緝字第2號 最後 事實審 法院 士林地院 士林地院 本院  案號 107年度審訴字 第470號 107年度審訴字 第470號 108年度上訴字 第3273號  判決日期 108年4月17日 108年4月17日 109年1月9日 確定 判決  法院 士林地院 士林地院 最高法院  案號 107年度審訴字 第470號 107年度審訴字 第470號 109年度台上字 第5895號  判決 確定日期 108年5月13日 108年5月13日 109年12月30日 是否得為易科罰金之案件  是 否 否 備註  士林地檢108年度執更字第1386號 （編號1至2已定刑為有期徒刑1年）  士林地檢110年度執字第650號 （編號3至5已定刑為有期徒刑14年:126.12.8期滿） 

編號  4 5 6 罪名  毒品危害防制條例 毒品危害防制條例  宣告刑  有期徒刑7年10月(5次) 有期徒刑10月  犯罪日期  107年4月17日 至107年8月4日 107年12月8日  偵查(自訴) 機關年度案號  士林地檢108年度毒偵字第19號、108年度偵緝字第2號 士林地檢108年度毒偵字第19號、108年度偵緝字第2號  最後 事實審 法院 本院 本院   案號 108年度上訴字 第3273號 108年度上訴字 第3273號   判決日期 109年1月9日 109年1月9日  確定 判決  法院 最高法院 最高法院   案號 109年度台上字 第5895號 109年度台上字 第5895號   判決 確定日期 109年12月30日 109年12月30日  是否得為易科罰金之案件  否 否  備註  士林地檢110年度執字第650號 （編號3至5已定刑為 有期徒刑14年:126.12.8期滿）